臺灣高等法院交通事件裁定　　　　　　 94年度交抗字第160號
　　抗　告　人
　　即受處分人　甲○○
上列抗告人因違反道路交通管理處罰條例案件，不服臺灣宜蘭地
方法院中華民國94年2月3日，93年度交聲字第162號裁定（原處
分案號：宜監字第裁43-Q00000000號），提起抗告，本院裁定如
下：
    主  文
抗告駁回。
    理  由
一、按汽車駕駛人，行經有燈光號誌管制之交岔路口闖紅燈者，
    處新臺幣（下同）1,800元以上5,400元以下罰鍰，道路交通
    管理處罰條例第53條第1項定有明文。又違反道路交通管理
    事件統一裁罰標準及處理細則第11條第1項第1款復明定：行
    為人有本條例之情形者，應填製舉發違反道路交通管理事件
    通知單，並於被通知人欄予以勾記，其通知聯依下列規定辦
    理：一、當場舉發者，應填記駕駛人或行為人姓名、性別、
    出生年月日、地址、及車主姓名、地址、車牌號碼、車輛種
    類。被查獲之駕駛人或行為人為受處分人時，應將該通知單
    填記後交付該行為人簽名或蓋章收受之；拒絕簽章者，並記
    明其事由，視為已收受。
二、查原處分機關交通部公路總局台北區監理所宜蘭監理站93年
    11月25日宜監字第裁43-Q00000000號違反道路交通管理事件
    裁決書以抗告人即受處分人甲○○於民國93年8月5日18時35
    分許，騎乘PPL-230號重機車，行經宜蘭市○○路、舊城南
    路口處，因「闖紅燈（泰山路右轉舊城南路）」違規，為宜
    蘭縣警察局宜蘭分局民族派出所警員林瑞琦攔停，以受處分
    人有違反道路交通管理處罰條例第53條規定之行為摯單舉發
    。嗣處分人未於舉發知單上所載應到期日即93年8月20日前
    向原處分機關提出申訴，原處分機關乃依道路交通管理處罰
    條例第53條第1款、第63條第1項及違反道路交通管理事件統
    一裁罰基準及處罰細則第43、44、61條之規定裁處罰鍰4500
    元並記違規點數3點。受處分人不服聲明異議，經原審以異
    議無理由，裁定駁回
三、受處分人抗告意旨略以：抗告人並無違規情事，該員警為了
    績效擅自摯開通知單，且未依規定當場告知違規事實及應到
    日期、處所。該警員攔檢之地點為設置紀念館前，該點距交
    叉口有30-40公尺，機車通過泰山路口號誌燈右轉至舊城南
    路之距離約10公尺，抗告人慢速通過該號誌後，偶有黃燈轉
    為紅燈之時間差，極可能造成警員攔檢點距離過遠而執法誤
    判之情況，因此林姓警員應提出當時違規情形之積極證據才
    為適法，況員警於原審辯稱當時有錄影帶為證，員警應提出
    錄影證據，以還原真相。又本案於同一時、地，且由同一員
    警開立2張通知書，其中「轉彎未使用方向燈」之裁決書竟
    於本案聲明異議後送達，而舉發單位與本案之舉發單位不同
    ，原裁定未予詳察，爰依法提起抗告云云。
四、經查：
  (一)本件受處分人於93年8月5日18時35分於宜蘭市○○路與舊城
    南路口騎乘機車，因違規闖紅燈而經警掣開舉發通知單，但
    異議人因拒絕簽收該通知單，故由警在通知單上註明「拒簽
    」、「已告知違規事實及應到案日期、處所」、「應到案日
    期93年8月20日前」字樣等情，有警掣通知單1紙存卷可查（
    見原審卷第7頁）。是依照上開說明，暨道路交通管理處罰
    條例第8條第1項第1款、第3項及同條例第9條第1項等規定，
    可知掣單警員因認違規行為人闖紅燈而對違規行為人掣發通
    知單，並在通知單各欄位載明駕駛人（即受處分人）姓名、
    性別、出生年月日、地、碼及車主姓名、地址、車牌號碼、
    車輛種類，及違規時、地、違規事實，更在收受通知聯者簽
    章欄內註明「拒簽」字樣，即使受處分人拒絕簽收通知單，
    視為業已收受。是本件通知單製發程序，並無違法及不當之
    處。故本件視為受處分人已收受，受出分人應依單載應到案
    日期到案聽候裁決，並於聽候裁決前陳述自己意見以供裁決
    單位參酌，惟受處分人於應到案日期未到案，裁決單位因而
    作成裁決，亦無不法。
  (二)又證人即本件掣單舉發之警員林瑞琦於原審到庭結稱：當日
    與另一警員站在舊城南路靠近泰山路口舊縣府的前面，取締
    交通違規，異議人騎機車走泰山路右轉舊城南路，該路口號
    誌是泰山路紅燈，舊城南路是綠燈，為一個十字路口，沒有
    左右轉或直行專用號誌等語（見原審卷第15-16頁），核該
    路口既非多時相交岔路口，警員於右轉路口專事取締交通違
    規，應無誤判的可能。至證人即抗告人之女游羽棠雖到庭證
    稱：頭上燈號為綠燈，燈號幾支不記得，都沒有其他左右轉
    直行的燈號，警察說母親紅燈右轉，媽媽說明明是綠燈等語
    （見原審卷第17頁）。然證人游羽棠年僅11歲為抗告人之女
    ，其證詞難期待客觀公允；而證人林瑞琦係為執勤警員依法
    執行職務舉發違規之事實，並於原審具結以言詞供述本件之
    待證事實（即受處分人有上開違規之事實），其與受處分人
    毫無怨懟，自無自陷於偽證罪之追訴而構詞誣賴受處分人之
    理，其具結後之證詞與抗告人女兒所述相比，應仍以證人林
    瑞琦所述較為可採，是抗告人騎乘機車違規闖紅燈之情，事
    證明確，抗告人仍執前詞，否認上開違規事實，並不足採。
    至抗告人另舉同時遭同一員警開立另一「轉彎未使用方向燈
    」，並以不同單位舉發，顯有恣意濫行舉發一節，惟該案係
    另一聲明異議案件，現由原審法院審理中，本院自無權定奪
    ，又本件舉發時搜證錄影帶並未保存，已據證人林瑞琦於原
    審供證在卷，無從查證，惟受處分人之違規事實明確已如前
    述，錄影帶有無保存不影響受處分人違規之認定，併此明
    。
五、原審認原處分機關據以援引上開規定，裁處受處分人罰鍰新
    台幣4500元並記違規點數3點，並無不當，而駁回受處分人
    異議之聲明，經核並無不合，本件抗告為無理由，應予駁回
    。
據上論結，應依道路交通案件處理辦法第26條，刑事訴訟法第41
條，裁定如主文。
中　　華　　民　　國　　94　　年　　3 　　月　　14　　日
　　　　　　　　　刑事第十三庭  審判長法　官  劉景星
                                      法  官  陳博志
                                      法  官  李春地
以上正本證明與原本無異。
不得再抗告。
                                      書記官  柳秋月
中　　華　　民　　國　　94　　年　　3 　　月　　15　　日
